【裁判字號】    99,台上,222
【裁判日期】    990114
【裁判案由】    公共危險等罪
【裁判全文】
最高法院刑事判決              九十九年度台上字第二二二號
上  訴  人  甲○○
選任辯護人  魏雯祈律師
            陳郁仁律師
上列上訴人因公共危險等罪案件，不服台灣高等法院中華民國九
十八年十月二十九日第二審判決（九十八年度交上訴字第八九號
，起訴案號：台灣板橋地方法院檢察署九十八年度偵字第六九六
０號），提起上訴，本院判決如下：
    主  文
上訴駁回。
    理  由
一、公共危險部分：
按刑事訴訟法第三百七十七條規定，上訴於第三審法院，非以判
決違背法令為理由，不得為之。是提起第三審上訴，應以原判決
違背法令為理由，係屬法定要件。如果上訴理由書狀並未依據卷
內訴訟資料，具體指摘原判決不適用何種法則或如何適用不當，
或所指摘原判決違法情事，顯與法律規定得為第三審上訴理由之
違法情形，不相適合時，均應認其上訴為違背法律上之程式，予
以駁回。本件原判決撤銷第一審關於公共危險部分之判決，改判
論處上訴人甲○○駕駛動力交通工具肇事，致人傷害而逃逸（累
犯）罪刑，已敘明所憑之證據及認定之理由；從形式上觀察，並
無判決違背法令之情形存在。查原判決以上訴人於警詢及偵查中
坦承駕車肇事後，見被害人為一女子（即陸靜萍）及一男童，被
害女子趴在道路中間不動，僅四肢抽搐，男童則坐著哭泣，伊判
斷該女子傷勢很嚴重，但未予救護或報警處理，亦未留下個人資
料及聯絡方式，即逕自離開現場等情不諱，核與證人即車禍現場
附近之機車行負責人邱振長證稱上訴人肇事後，未對傷者施以必
要救護，亦未親自或委託他人報案或叫救護車，即行離去等語相
符。上訴人辯稱其已委請車禍現場附近機車行之老板娘叫救護車
後才離去云云，為卸責之詞，不足採信，理由內已詳加審酌論敘
。上訴意旨仍執陳詞辯解，謂警方僅詢問證人邱振長，未查訪該
機車行內之女性員工，復未調取肇事路段之監視錄影帶，釐清事
實真相，於法有違等語，徒就原審已調查說明之事項，憑己見任
意指摘，自非適法之第三審上訴理由。其此部分上訴為違背法律
上之程式，應予駁回。
二、業務上過失傷害人致重傷部分：
按刑事訴訟法第三百七十六條所列各罪之案件，經第二審判決者
，不得上訴於第三審法院，法有明文。原判決關於上訴人業務上
過失傷害人致重傷部分（上訴人未聲明僅就公共危險部分上訴，
關於業務上過失傷害人致重傷部分亦視為已全部上訴），係依刑
法第二百八十四條第二項後段論處罪刑，核屬刑事訴訟法第三百
七十六條第一款之案件，既經第二審判決，自不得上訴於第三審
法院，上訴人猶提起上訴，為法所不許，應併駁回之。
據上論結，應依刑事訴訟法第三百九十五條前段，判決如主文。
中    華    民    國  九十九  年    一    月   十四   日
                      最高法院刑事第十庭
                          審判長法官  花  滿  堂
                                法官  黃  正  興
                                法官  陳  東  誥
                                法官  林  錦  芳
                                法官  洪  昌  宏
      本件正本證明與原本無異
                                      書  記  官
中    華    民    國  九十九  年    一    月   十八   日
                                                      V

司法院資訊處製作；財團法人民間司法改革基金會備份。
